臺灣板橋地方法院交通事件裁定　　　 96年度交聲字第1110號
原處分機關　交通部公路總局臺北區監理所蘆洲監理站
異　議　人
即受處分人　甲○○
上列受處分人即異議人因違反道路交通管理處罰條例案件，對於
交通部公路總局臺北區監理所蘆洲監理站民國96年4月2日為之（
原處分案號：北監蘆字第裁46-AEV407692號）裁決處分，聲明異
議，本院裁定如下：
    主  文
異議駁回。
    理  由
一、原處分意旨略以：受處分人甲○○所有車牌號碼GQY-626 號
    重型機車，於民國96年1 月26日10時20分許，行經臺北市○
    ○街時，因有逆向行駛單行道之違規行為，經臺北市政府警
    察局大安分局交通分隊警員於96年1 月26日以北市警交字第
    AEV407692 號違反道路交通管理事件通知單（下稱舉發通知
    單）攔停舉發。嗣原處分機關因認異議人有不按遵行之方向
    行駛之違規行為，於同年4月2日以北監蘆字第裁46-AEV4076
    92號違反道路交通管理事件裁決書，爰依道路交通管理處罰
    條例第45條第1款規定，裁處罰鍰新臺幣900元，並依同條例
    第63條第1項第1款（裁決書漏載第1款）計違規點1點等語。
二、異議意旨略以：異議人甲○○當時是從敦化南路2 段11巷旁
    的小巷子右轉文昌街，被警員攔停舉發逆向行駛單行道，異
    議人從巷子右轉出來，沒有看見任何標示禁止右轉的交通標
    誌、斑馬線，也沒有顯示前方路段是單行道的交通標誌。警
    員即表示異議人若有意見，可以去申訴，就製開罰單要異議
    人離開，異議人質疑為何警員未前往查看異議人所陳述的地
    方而造成異議人違規，而且距離也不過2 、30公尺而已，實
    無法讓人信服，故不服原裁決處分，爰依法聲明異議云云。
三、按汽車駕駛人爭道行駛，而有不按遵行之方向行駛者，處60
    0 元以上1,800 元以下罰鍰；又汽車駕駛人有45條情形者，
    除依原條款處罰鍰外，並記違規點數1 點，道路交通管理處
    罰條例第45條第1 款、第63條第1 項第1 款分別定有明文。
四、經查：
  (一)本件異議人即受處分人甲○○固不否認於96年1 月26日10時
    20分許，騎乘車牌號碼GFQ-992 號重型機車，沿敦化南路2
    段11巷旁的小巷子右轉文昌街而逆向行駛之事實，惟辯稱：
    異議人當時是從敦化南路2 段11巷旁的小巷子右轉文昌街被
    警員攔停舉發逆向行駛單行道，異議人從巷子右轉出來沒有
    看見任何標示禁止右轉的交通標誌、斑馬線，也沒有顯示前
    方路段是單行道的交通標誌，所以無從得知是逆向行駛云云
    。
  (二)惟查，本院依職權調取本件舉發地點之現場照片觀之，臺北
    市○○○路○ 段（南向北）右轉文昌街口（西向東）處已設
    置有「禁止進入」之標誌；且文昌街68、98號（均為東向西
    ）亦分別設置「遵循方向」之標誌甚明（見本院卷第19、21
    頁），且上開設置均無設置不當或不清楚之處，亦未遭其他
    物品遮掩，一般人行經該道路應可清楚發現上開標誌，而瞭
    解該路段行車方向。
  (三)再者，依上開照片及本件舉發地點（即文昌街34號）之照片
    以觀（見本院卷第19-21 頁），文昌街兩側路旁停放之車輛
    ，均呈一致西向東方向停車，依我國一般合法領有駕駛執照
    之民眾對交通安全了解之程度，見上開路段之停車情形，應
    足以合理懷疑該路段係屬單行道，而應再仔細確認相關交通
    標誌，俾能遵行正確之方向行駛，要無貿然即騎車或駕車朝
    反方向行駛之理。
  (四)從而，本件異議人行經文昌街口前時，應可清楚看見前述設
    於敦化南路2 段（南向北）右轉文昌街口（西向東）之「禁
    止進入」標誌標牌；其騎車駛入文昌街時，亦應可看見前述
    設於文昌街68、98號（均為東向西）分別設置之「遵循方向
    」之標誌。縱異議人騎車行經之路段未及得見上開交通標誌
    ，亦應注意該文昌街路段兩側車輛均呈「西向東」之停車方
    向，而可得知該路段確屬單行無誤，對此明顯得見之客觀事
    實，異議人自無諉稱不知之理。是異議人再辯稱：舉發當時
    上開路段並無單行道之標示，其不知係逆向行駛云云，並非
    可採。此外，並有臺北市政府警察局大安分局96年3 月9 日
    北市警安分交字第09630561800 號書函附卷可按。
  (五)綜上所述，異議人確於前揭時、地騎乘機車有不按遵行方向
    行駛之違規行為，洵堪認定。
五、綜上所述，本件異議人即受處分人甲○○違規事證明確，原
    處分機關爰依道路交通管理處罰條例道路交通管理處罰條例
    第45條第1款、第63條第1項第1款之規定（原聲請書漏載第1
    款），並參酌違反道路交通管理事件統一裁罰基準表之規定
    ，裁處罰鍰900元並記違規點數1點，核無違誤，從而，異議
    人之異議為無理由，應予駁回。
六、據上論斷，應依道路交通案件處理辦法第19條，裁定如主文
    。
中　　華　　民　　國　　96　　年　　11　　月　　5 　　日
                   交通法庭   法  官  許映鈞
以上正本證明與原本無異。
如不服本裁定應於送達後5日內向本院提出抗告狀。
                              書記官  范煥堂
中　　華　　民　　國　　96　　年　　11　　月　　5 　　日
